臺灣高等法院刑事判決　　　　　　　　　　　　　九十一年度上訴字第一四五九號
　　上　訴　人
　　即　被　告　乙○○
　　指定辯護人　本院甲○
右上訴人因違反槍砲彈藥刀械管制條例案件，不服臺灣桃園地方法院九十年度訴字第
八二四號，中華民國九十一年三月十九日第一審判決（起訴案號：臺灣桃園地方法院
檢察署九十年度偵字第五八二七號），提起上訴，本院判決如左：
    主  文
原判決撤銷。
乙○○未經許可，持有手槍，處有期徒刑伍年，併科罰金新台幣伍萬元，罰金如易服
勞役，以銀元佰元即新台幣玖佰元折算壹日。扣案之義大利ＢＥＲＥＴＴＡ廠製，
九二Ｆ型制式口徑９ＭＭ半自動手槍壹枝（槍枝管制編號：0000000000號
，含紅外線瞄準器及彈匣各壹個）及制式九ＭＭ手槍子彈顆，均沒收。
    事  實
一、乙○○未經許可，於民國九十年二月下旬某日（起訴書誤載為九十年三月間），
    在桃園縣中壢市大英帝國ＫＴＶ旁巷內，以新台幣（下同）二十五萬元代價，向
    姓名年籍不詳綽號「阿穎」之成年男子，購得具有殺傷力之義大利ＢＥＲＥＴＴ
    Ａ廠製，九二Ｆ型制式口徑９ＭＭ半自動手槍一枝（槍枝管制編號：00000
    00000號，含紅外線瞄準器及彈匣各一個）及制式九ＭＭ手槍子彈十顆，並
    先支付二十萬元，購入後非法持有之。嗣於同年四月九日十四時三十分許，桃園
    縣警察局中壢分局持台灣桃園地方法院檢察署檢察官核發之搜索票，在桃園縣中
    壢市○○路六十六之三十二號二樓乙○○租屋處搜索，當場在臥室內，查獲上開
    義大利ＢＥＲＥＴＴＡ廠製，九二Ｆ型制式口徑９ＭＭ半自動手槍一枝（含紅外
    線瞄準器及彈匣各一個）及制式九ＭＭ手槍子彈十顆（嗣鑑定試射七顆）扣案。
二、案經桃園縣警察局中壢分局報請臺灣桃園地方法院檢察署檢察官偵查起訴。
    理  由
一、右揭犯罪事實，迭據上訴人即被告乙○○於警訊、偵查及法院審理時坦承不諱（
    見偵查卷第四、五、十七、十八頁、原審卷第十五、十六、四十頁及本院審理筆
    錄），並有上開義大利ＢＥＲＥＴＴＡ廠製，九二Ｆ型制式口徑９ＭＭ半自動手
    槍一枝（槍枝管制編號：0000000000號，含紅外線瞄準器及彈匣壹個
    ）及制式九ＭＭ手槍子彈十顆（嗣鑑定試射七顆），扣案可資佐證。又有臺灣桃
    園地方法院檢察署搜索票、搜索扣押證明筆錄（收據）及現場檢查紀錄各一份在
    卷可稽。經將上開槍、彈送請內政部警政署刑事警察局鑑定結果，送鑑九二手槍
    壹枝，認係義大利ＢＥＲＥＴＴＡ廠製，九二Ｆ型制式口徑９ＭＭ半自動手槍，
    槍號磨滅無法重現，槍管內具六條右旋來復線，機械性能良好，認具殺傷力；送
    鑑制式子彈拾顆，認均係制式口徑九ＭＭ半自動手槍用之子彈，其彈底標記分別
    為〝ACP96 9mm〞（四顆均經試射）、〞ACP 98 LUGER 9mm〝（二顆均經試射）?
    峞杪INLUGER 9mm 〝（四顆、試射一顆），認均具殺傷力，有內政部警政署刑事
    警察局九十年四月二十六日刑鑑字第五０六三七號鑑驗通知書乙紙在卷可稽（見
    偵查卷第二十五頁）。是被告罪證明確，犯行洵堪認定，應予依法論科。
二、核被告所為，係犯槍砲彈藥刀械管制條例第七條第四項之未經許可持有手槍罪及
    同條例第十二條第四項之未經許可持有子彈罪。其同時同地持有手槍、子彈，係
    一行為同時觸犯二項罪名，為想像競合犯，應依刑法第五十五條之規定，從較重
    之未經許可持有手槍罪論科。
三、原審對被告為有罪科刑之判決，固非無見。惟查：(一)被告持有槍枝及查獲之地點
    為桃園縣中壢市○○路六十六之三十二號二樓，原審誤為桃園市○○路六十六之
    三十二號二樓，尚有未合。(二)被告所持有之子彈口徑為九ＭＭ，即九公釐或九毫
    米，原審誤為九釐米，即九公分（ＣＭ），諭知將口徑九釐米（公分）之子彈沒
    收，亦有未洽。(三)被告犯罪後，槍砲彈藥刀械管制條例第七條第四項及第十二條
    第四項，並無修正，原審據上論斷欄認應適用修正後之法條，尚欠妥適。被告上
    訴意旨認原判決量刑過重，就原審適法範圍裁量權之行使為爭執，上訴雖不足採
    ，惟原判決既有可議，自應由本院將原判決撤銷改判。爰審酌被告犯罪動機、目
    的、持有槍枝子彈之種類、對社會所生危害及犯罪後態度等一切情狀，量處如主
    文第二項所示之刑，罰金部分並諭知易服勞役之折算標準。又被告犯罪時之槍砲
    彈藥刀械管制條例第十九條第一項規定：「犯第七條、第八條、第十條、第十一
    條、第十二條第一項至第三項、第十三條第一項至第三項之罪，經判處有期徒刑
    者，應於刑之執行完畢或赦免後，令入勞動場所，強制工作，其期間為三年。」
    該項規定已於九十年十一月十四日修正公布廢除該強制工作之規定，於同年月十
    六日生效，自不得對被告為強制工作保安處分之諭知。扣案之義大利ＢＥＲＥＴ
    ＴＡ廠製，九二Ｆ型制式口徑９ＭＭ半自動手槍一枝（槍枝管制編號：0000
    000000號，含紅外線瞄準器及彈匣壹個）及制式九ＭＭ手槍子彈參顆（扣
    案十顆，已試射七顆，餘三顆），係屬於違禁物，爰依刑法第三十八條第一項第
    一款之規定宣告沒收。至鑑定時已試射之子彈七顆，已非違禁物，自無庸宣告沒
    收，併此敘明。
四、據上論斷，應依刑事訴訟法第三百六十九條第一項、第三百六十四條、第二百九
    十九條第一項前段，槍砲彈藥刀械管制條例第七條第四項、第十二條第四項，刑
    法第十一條前段、第五十五條、第四十二條二項、第三十八條第一項第一款，罰
    金罰鍰提高標準條例第二條，現行法規所定貨幣折算新台幣條例第二條，判決如
    主文。
本案經檢察官柯麗鈴到庭執行職務。
中    華    民    國      九十一      年      六     月     二十五      日
                            臺灣高等法院刑事第五庭
                                審判長法  官  曾  德  水
                                      法  官  楊  貴  雄
法  官  趙  功  恆
右正本證明與原本無異。
如不服本判決應於收受送達後十日內向本院提出上訴書狀，其未敘述上訴之理由者並
得於提起上訴後十日內向本院補提理由書（均須按他造當事人之人數附繕本）。
                                      書記官  孫  佩  琳
中    華    民    國      九十一      年      六     月     二十五      日
附錄本案論罪科刑法條全文：
槍砲彈藥刀械管制條例第七條第四項
未經許可，持有、寄藏或意圖販賣而陳列第一項所列槍砲、彈藥者，處五年以上有期
徒刑，併科新台幣一千萬元以下罰金。
槍砲彈藥刀械管制條例第十二條第四項
未經許可，持有、寄藏或意圖販賣而陳列子彈者，處五年以下有期徒刑，併科新台幣
三百萬元以下罰金。
